【裁判字號】    88,上更(一),322
【裁判日期】    890607
【裁判案由】    瀆職
【裁判全文】
臺灣高等法院高雄分院刑事判決                八十八年度上更(一)字第三二二號
      上  訴  人  臺灣高雄地方法院檢察署檢察官
      被      告  甲○○
      選任辯護人  程高雄
右上訴人因被告職案件，不服臺灣高雄地方法院八十四年度訴字第一三三九號中華
民國八十五年八月三十日第一審判決（起訴案號：臺灣高雄地方法院檢察署八十五年
度偵字第一二九八三號），提起上訴，判決後，經最高法院發回更審，本院判決如左
：
      主      文
原判決撤銷。
甲○○對於主管之事務，直接圖利，處有期徒刑陸年，褫奪公權陸年；減為有期徒刑
肆年，褫奪公權肆年。
      事      實
一、甲○○係高雄市政府新建工程處工程員，為依據法令從事公務之人員，於民國七
    十八年間，在高雄市政府主管高雄市○○○○路辦公大樓新建工程業務中，負責
    該工程之工程規範，價格審查及驗收工作。明知中國菱電股份有限公司（以下簡
    稱中菱公司），出售與本案同型之ＶＶＶＦ電梯機種，售價每部僅為新台幣（下
    同）二百三十九萬元（主要設備原裝進口）至三百零九萬元（整部原裝進口），
    竟為圖利得標廠商中菱公司，乃配合案外人張銘峰建築師對廠商所訂特殊規定，
    限制投標商資格及高額單價，即每部電梯價格分別為五百七十一萬元（十五人座
    ，速度為每分鐘一０五米）、五百七十二萬三千六百元（十五人座，每分鐘一０
    五米，含殘障設施）、五百六十一萬七千三百元（十五人座，速度為每分鐘一０
    五米，緊急用電梯）三種，總價共九千八百九十七萬七千六百二十元，竟於價格
    審查時，僅將「利潤及管理費」八百五十萬六千九百四十元，象徵性刪減為六百
    八十五萬五千五百四十元，單價部分均未刪除，總價額為九千七百十七萬八千零
    二十五元，對主管之事務直接圖利中菱公司達四千餘萬元。
二、案經法務部調查局高雄市調查處移送台灣高雄地方法院檢察署偵辦。
      理      由
一、訊據被告甲○○固坦承為高雄市政府工務局新建工程處之工程員，主管高雄市○
    ○○○路辦公大樓新建工程之電梯、水電、空調工程規範、價格審查、驗收工作
    ，及在審核該辦公大樓新建工程之電梯工程之價格時，將建築師擬定之價格，僅
    就「利潤及管理費」項目八百五十萬六千九百四十元，刪減為六百八十五萬五千
    五百四十元，其餘單價均未刪減之事實。惟堅決否認圖利犯行，辯稱本件工程使
    用之機種為「ＶＶＶＦ」型，屬於新型機種，剛研發成功，無從由市面上比較價
    格，且該電梯要求使用之進口零件比例較高，所以被告才僅象徵性在「運雜費」
    項目刪減，又本件工程係採合理標之方式招標，其開標底價以政府機關，包括審
    計部高雄市審計處審核之底價、市長審核之底價工務局長審核之底價及工務局新
    建工程處長審核之底價之平均值（本件該審計處未派員參加故未提出其審核之底
    價，僅以另三者之審核底價求其平均值）乘以百分之七十，另將全部投標廠商投
    標價之平均值乘以百分之三十，再以二者之和為投標之底價，被告對建築師送交
    之工程預估底價並無決定權，僅能將預估底價依程序送股長、乙工程師、科長、
    副總工程師、總工程師、副處長、處長核定，再將處長核定之底價送工務局、市
    長及高雄市審計處另核底價，故該投標之底價非被告一人可決定，被告並無圖利
    得標人中國菱電股份有限公司（以下簡稱中菱公司）可言等語。
二、經查：
（一）由中菱公司內部使用之售價目表顯示，與本案同型之電梯售價每部為二百三十
      九萬元（主要設備原裝進口）至三百零九萬元（整部原裝進口），而本案電梯
      單價平均為五百三十萬元，且證人即中菱公司高雄分公司課長劉乙賢於高雄市
      調查處偵訊時稱「：：：：黃忠勉建築師負責規畫設高雄市政府四維辦公大樓
      新建工程曾多次向本公司及探詢電梯規格、價格，市政府新工處承辦人員甲○
      ○亦多次前來了解相關規格、性能、單價等問題，而使我與黃忠勉及甲○○熟
      識，之後，本公司由總公司營業部業務課陳清璋在渠從旁協助下與此電梯工程
      之投標，於八十年三月七日本公司以00000000元取得本電梯工程之承
      包權。黃忠勉及甲○○曾多次與本公司及我接觸，要求提供電梯之一般規格、
      性能價格料，皆『全力配合』亦希望能順利取得此工程承包機會，：：：：：
      ：競標資料由總公司填註，：：：：：台北總公司書寫投標單，：：：：甲○
      ○曾向我詢問價格外，另於七十八年十一月間市府工務局朱清賢等七人訪價小
      組曾由我陪同到總公司拜訪業務部門詢價及了解各機種之性能，：：：：：甲
      ○○、黃忠勉曾多次與我接觸洽詢各種機型之性能、規格、單價，：：：調查
      處前往中菱公司高雄分公司搜索扣押之資料即預估底價表，：：：本公司承包
      四維大樓電梯工程平均每部單價確有偏高情形。」（見八十三年度聲字第二五
      七六號偵查卷第四至七頁），亦坦承本件電梯單價確有高估情形，有在中菱公
      司搜扣之價目表（見扣案之証物袋）及劉乙賢筆錄附卷足憑。被告於調查站亦
      稱伊曾向永大電機、中菱公司詢問，若電梯調速機及安全器均原裝進口，每部
      差價五、六十萬元云云（見八十三年度偵字第一二九八三號卷第十頁），情節
      相合。雖劉乙賢事後就其「全力配合」下所告知之系爭電梯價格堅不吐實，，
      但劉乙賢及永大公司若未提供單價，被告如何得知若電梯調速機及安全器均原
      裝進口，每部差價五、六十萬元。被告向劉乙賢查詢得ＶＶＶＦ型電梯單價較
      張銘鋒等建築師陳報之底價為低，其明知而未予刪減，豈能謂無犯意。被告與
      張銘鋒建築師配合對投標本件電梯工程之廠訂定及限制投標商資格，以圖利中
      菱公司等情，即俗稱「綁標」之情事，另兩家投標廠商崇友及永大公司，在當
      時究有無生產或代理進口得以供應該型規格電梯之能力，被告亦曾向永大公司
      查詢，當然知情其事，據卷附張銘鋒建築師事務所函稱該型機種為當時世界上
  最進步之產品，若干廠牌乙在研究中，無法湊足工種廠牌，則依被告供述崇友
      及永大公司當時之參與投標，其投標無異通常官商勾結之陪標而已（該工程於
      八十年二月十二日第一次開標，有中菱、永大、崇友三公司投標，但因中菱公
      司未在切結書上填寫工程名稱，導致僅二家合格而流標，八十年三月七日第二
      次開標，仍因上述三家投標，由中菱以00000000元得標，益徵其他二
      家僅是陪標）。劉乙賢於本院調查時稱其於七十八年十一月間為中國菱電公司
      營業主任。系爭電梯ＶＶＶＦ型裝設於高雄市政府四維大樓工程是該公司台北
      公司得標。否認投標之底價及廠牌，事先由甲○○及該公司商量定並否認其八
      十三年六月二十三日在市調處之筆錄所言屬實。謂「我未說四維大樓電梯價格
      偏高」是市調處亂寫的云云。及黃忠勉建築師於調查站稱「中菱、永大、崇友
      等三家電梯廠商所報之市政大樓電梯工程價格，每部電梯價格大高於我所編之
      每部電梯價格一成至一成半，即約六百三十萬至六百五十萬元之間，經本小組
      研商後，將每部電梯設計單價減為五百七十萬元左右（不含營業稅）」且謂「
      上揭三家公司之報價資料均已丟棄」（另對於調查單位之質疑電梯價格問題，
      則謂可能是規格進口比例的差異或是樓層高度的差異吧以搪塞）云云。於本院
      證稱：四維大樓是由三十一家建築師事務所聯合設計，我是設備小組負責人，
      我們把搜集資料交由三十一所建築師事務所討論決定，再交由新工處審查（庭
      呈分組表一張附卷）對劉乙賢之調查局筆錄謂設計人員一定要去了解各機器之
      性能，才能設計，否認利用此機會使中國菱電公司得標承攬此工程。選任辯護
      人詢問黃忠勉：有無與甲○○去過中國菱電公司﹖稱不需要到廠商公司也可得
      到我們想要之資訊，不可能與甲○○去中國菱電公司云云。但其就上揭三家公
      司之報價資料均已丟棄，當然無從查考，益徵其他二家之參與投標係陪標，所
      述顯係事後迴護之詞，不足採信。
（二）中菱公司於八十年三月至五月間，報價予王家、漢總、光洲、亞太、昱成等建
      設公司，與本案相同及相近規格之電梯，每部單價為三百十萬元左右，且依證
      人劉乙賢供稱：中菱公司報價予承包公家工程之昱成、光盛、長谷等建設公司
      時，考慮無須預付及負擔押標金利息等因素，雖有加成高估，每部單價亦僅為
      三百五十萬元至四百萬元間。遠低於本案工程每部五百七十萬元，此有中菱公
      司之估價單及該公司承攬電梯設備估價資料對照表扣案足憑，並經證人劉乙賢
      於調查站坦承明確，核與黃忠勉建築師於調查站供述亦無不合（見八十三年度
      聲字第二五七六號偵查卷第八至十二頁）。
（三）本案電梯之訂購裝修，雖有部分配件，如門框、扶手、電腦程式等配備之增加
      或更換，惟其各附加單價，僅為二萬至十萬元，對本案電梯單價之影響甚微，
      有該公司編號八００六六、八００六０、八００四八、八００四０、七九一五
      六等估價單附卷足憑。
（四）由財政部基隆關稅局所提供之進口報價資料顯示，本案電梯之主要設備進口成
      本，每部僅約一百餘萬元，有基隆關稅局八三、八、廿五基普進密字第０一七
      二七號函及附件影本附卷可稽。
（五）被告於本案電梯工程設計之初，即曾多次會同實際設計之建築師至中菱公司高
      雄分公司瞭解電梯規格、性能並詢價，有證人劉乙賢筆錄附卷可按，劉乙賢嗣
      後否認，堅不吐實，係迴護被告之詞，不足採信，應以其在調查站之供述為乙
      確可信。足徵被告於審查本件電梯價格時，即對電梯實際市價有所瞭解，被告
      所辯其係外行，不知市價，無圖利中菱公司云云，顯屬狡卸之詞，不足採信。
（六）被告於任職市府期間，共承辦七件電梯採購案，其中有六件均採中菱公司電梯
      ，其中三民區行政中心及凱旋醫院電梯工程單價均與扣案之中菱公司價目表所
      列相近，有高雄市政府近年相關工程價格資料對照表「(三)」附卷可查（見法務
      部高雄市調查站卷一內），且於七十六年初審查高雄市婦幼醫院電梯工程時，
      對於設計底價每項均刪減百分之十金額，惟對本件電梯工程竟僅對管理費部刪
      減百分之一，是被告既有承辦電梯採購之實際經驗，亦對電梯實際市價甚為熟
      稔，竟對本件電梯單價絲毫未減，而僅對管理費作象徵性之刪減，其圖利中菱
      公司之犯行意殊為明確。（本件四維大樓電梯及三民活動中心電梯之規格說明
      書，該二電梯工程之規格說明書在字句編排上幾乎相同，其不同部分在於四維
      大樓電規格說明書經審查會修乙，而三民活動中心之電梯規格說明書則未經修
      乙，既為同機種規格之電梯價格應相近，惟實際上，兩案之電梯價格相差近一
      倍，益証其故意圖利）。
（七）本件電梯工程有關訂定投標資格部分之流程是由被告於七十八年十一月八日簽
      擬請大樓聯合設計之建築師（即張銘鋒等三十一所建築師事務所）提供世界各
      國七種以上同一功能、規格、等級之廠牌於規範中詳加規定，不訂定投標商之
      資格，以符實際，經高雄市前市長蘇南成批可請建築師依權責提供，高雄市政
      府工務局會同中興顧問社、中華顧問工程公司等單位並開會決議：「有關原設
      計『ＶＶＶＦ』型電梯機種，僅日本廠家能提供、為維護品質，並使價格合理
      ，將依本府核定由建築師提供七家優良廠商參與投標」，建築師於七十九年一
      月八日將設計圖及有關發包資料送交新建工程處，並於工程投標須知補充說明
      訂定廠商投標資格，被告乃於七十九年一月二十日函文建築師為何擬定投標廠
      商資格之理由，該建築師於七十九年二月七日函稱：「「ＶＶＶＦ」型機種為
      目前世界潮流最進步之產品，若干廠牌乙在研究發展中，本所查詢結果無法湊
      足七種廠牌，故建議改以限制廠商資格，以維工程品質。環顧台灣區公有建築
      物，若干電梯設備，因品質不良或服務欠週，導致困擾重重，影響政府形象至
      鉅，本所鑒於四維辦公大樓為本市之最主要公有辦公建築物，市民進出洽公頻
      繁，其輸送交通設備實為第一印象，不容忽視，特擬訂工程投標須知補充說明
，就投標廠商之財務狀況、工程實績、服務規模等詳予規定，以保施工之品質
      及使用之順暢」，被告於同年二月十四日將建築師建議投標廠商資格研擬甲、
      乙兩案，甲案為本案經修乙為只訂定規格而不訂廠牌，並不予訂定投標廠商資
      格。乙案為依照建築師建議訂定規格並擬定投標廠商資格。並分析兩案之利弊
      ，經當時高雄市市長蘇南成核定採乙案。後因該四維路辦公大樓預算已用完，
      無法再發包電梯工程，另編列追加預算送高雄市議會審查，被告乃於八十年一
      月三日重新將前蘇南成市長批示意見簽請市長吳敦義，由吳市長於八十年一月
      五日亦批可依原案辦理。以上事實，為法務部調查局高雄市調查處函甚詳（
      附於八十二年度他字第七八六號卷），有各相關文件附卷可查（原審卷第四十
      九頁至九十一頁），被告均雖依行政層級，層層請示，被告顯係於有關訂定投
      標資格部分，利用行政層級之繁瑣為特意圖利中菱公司之情形。
（八）又本件電梯工程之規範，係委託張銘鋒建築師事務所等三十一所建築師事務所
      規劃設計及監造，建築師於七十八年十月九日將電梯工程設計圖送交新建工程
      處審核，該處由被告初核後，依程序送請股長、乙工程司、科長、副總工程師
      、總工程師、副處長、處長審核定案，該處於同年十一月十一日將設計圖、規
      格說明書、預算書等送請公務局審查，工務局並組成查訪小組赴台中、台北地
      區訪價及調查市面上使用狀況，且於十一月二十三日委請中興顧問社及中華顧
      問工程司代為審查，工務局乃於七十八年十二月八日召開四維路辦公大樓新建
      空調電梯工程圖說審查會，由當時副局長黃水泉主持，市政府各相關單位及中
      興顧問社、中華顧問工程司、建築師事務所均派員參加，審查會通過以「ＶＶ
      ＶＦ」型電梯採購。以上事實，為法務部調查局高雄市調查處函甚詳（附於
      八十二年度他字第七八六號卷第四頁），並有各相關文件附卷可查（原審卷第
      一百八十四頁至一百九十四頁），故採用「ＶＶＶＦ」型規格之電梯，是工務
      局依建築師之設計建議，並委由其他顧問公司審查後，開會決定採用，被告為
      承本件大工程之基層承辦人員，難認被告於有關訂定電梯規格部分無特意圖利
      中菱公司或影響力之情形。雖該建築師事務所電梯工程設計小組之負責人黃忠
      勉建築師，於調查處調查時已詳稱其所以採「ＶＶＶＦ」型規格電梯之原由，
      益証其官商勾結之情形，可證其無非被告之授意。
（九）本件電梯工程底價審查及訂定，先由建築師提供底價為九千八百九十七萬七千
      六百二十元，被告尤乙雄僅將利潤管理費八百五十六萬九千四百元，刪減一百
      七十一萬八千六百六十元，重新核算營業稅後，工程底價為九千七百十七萬八
      千零二十五元，計刪減一百七十九萬九千五百九十五元；工務局公共工程科朱
      清賢則對被告審查之底價，再刪減部分安裝運輸費、利潤及管理費等，經核算
      後，底價為九千六百十四萬五千五百七十元；工務局主任秘書藍鴻男再將底價
      為九千五百萬元，再經市政府副秘書長萬文核定為九千二百三十萬元，八十年
      三月七日高雄市政府第二次開標時，由中菱公司以九千零一十五萬二千元，低
      於參予投標之永大機電工業股份有限公司（投標價為一億零一百二十四萬六千
      元）、崇友實業股份有限公司（投標價為一億零三百零五千九百九十九元）之
      投標價而得標之事實，有卷附營繕工程底價訂定及決標方式試辦辦法會商底價
      及招標紀錄表影本可稽，本件工程於被告審核底價時，雖尚未招標，在開標前
      中菱公司是否能得標，仍為未知之數，但被告非不能事先勾結中菱公司，而設
      法配合投標廠商中菱公司，以圖利中菱公司，於審核時祇對建築師送交之工程
      預估底價就「利潤及管理費」項目八百五十萬六千九百四十元，刪減為六百八
      十五萬五千五百四十元，其餘單價均未刪減，是公訴人以被告於審核底價時即
      有圖利得標廠商中菱公司之犯意，顯非無據。
（十）又建築師提供之底價何以為九千八百九十七萬七千六百二十元，該電梯工程設
      計小組之負責人黃忠勉建築師，在高雄市調處已證稱：有通知上開有資格投標
      廠商領取施工規範，再依據施工規範提出報價單，報價內容有一部電梯之總價
      ，有一部電梯的各項單價，該三家廠商所報之工程價格，每部價格高於我等所
      編之每部電梯價格一成至一成半，即約六百三十萬至六百五十萬元之間，經本
      小組研商後，將每部電梯減為五百七十萬元左右等語（八十三年聲字第二五七
      六號偵查卷第八頁至第十二頁），是建築師所提供之底價為經過訪價後，再經
      刪減後才報新建工程處參考，自有其專業能力。況工務局為求慎重曾派董新銓
      等七人組成查訪小組赴台北、台中等地查訪，並未能訪得價格，提供本件電梯
      工程投標底價之參考，亦經該訪價小組成員謝健茂、潘家生、黎志勇、陳國雄
      、彭振聲、朱清賢於調查處供述甚詳，被告辯稱因本件電梯是新型機種，無法
      查訪到真乙價格，故未敢對建築師提供之底價核減，為卸責之詞。
（十一）高雄市審計處之承辦人員張立宗核定本件電梯工程底價為六千二百餘萬元，
        較被告所核定之底價差達三百五十餘萬元，此確為實情，張立宗於本院前審
        調查時結證稱其之底價並非訪價而來，而是依據以前電梯工程之合約價換算
        而來（本院前審卷二十一頁背面），查「ＶＶＶＦ」型規格之電梯，雖是高
        雄市政府第一次採用，張立宗是以非「ＶＶＶＦ」型規格之電梯價格為參考
        ，將底價大幅壓低，而被告是知「ＶＶＶＦ」型規格之電梯，與以前採購之
        舊型電梯性能大為不同，而未參考以前之採購價格，又無實際訪得真實價格
        ，竟僅象徵產刪減底價，其非蓄意圖利廠商而何，雖張立宗之核價並非訪價
        而來，是依以前合約價紙上作業換算而來，尚非不足證明被告有不訪價或訪
        價過高之故意。
（十二）被告顯已瞭解中菱公司之市價，中菱公司報給建築師設計小組之價格已偏高
        ，為黃忠勉證述在卷，已如前述，被告復向中菱公司訪價，中菱公司所報之
價格，揆諸常情，自不會低於報給黃忠勉之價格，故被告所訪得之價格屬偏
        高，乃其所預知之事，被告因而不刪減建築師所提供之底價，乙是其經辦此
        件工程之一貫作法。
（十三）本件電梯工程之採購價格依所述之理由及證物觀之，當初採購時確屬偏高，
        中菱公司於標得本件工程有得高利，被告為主辦此項工程之人員，確知前開
        所列各家之採購價格、進口價格，進而知建築師所提供之底價屬偏高而故意
        圖利中菱公司，不予以刪減。
（十四）又被告任職期間所承辦之電梯工程採購多件，有多年採購電梯經驗，經驗豐
        富，雖其均為舊型之機種，本件為「ＶＶＶＦ」型規格之新型電梯，但並非
        無從詢價，被告以其多年採購電梯經驗，製造此項機會，故意未予刪減底價
        圖利廠商，情極明顯。
（十五）另崇友實業股份有限公司八十九年二月十九日（八九）崇稽字第００四八號
        函稱「有關該公司七十八年間有無生產或代理進口ＶＶＶＦ型規格電梯乙節
        ，因相關文件須追溯至十年前，本公司現已無留存資料可供查詢。中國菱電
        股份有限公司八十九年四月十日中菱總法字第０四一０號函稱：「(1)關於民
        國七十八年間高雄市政府四維大樓新建工程，大樓電梯使用之新機種「ＶＶ
        ＶＦ」，由於當時此機種係屬新開發階段，本公司高雄分公司對其性能與規
        格，僅具有由產品型錄獲得之粗淺解說能力，致於較高技術層面之分析與解
        說，則需總公司技術門始有能力擔當；致於價格方格，由於本件涉及進口品
        目，必須先經由總公司向日本詢價後，始有可能對客戶提供報價，本公司高
        雄分公司在未向總公司請示並獲致回覆前，應不可能對客戶提供報價或價格
        解說。(2)關於電梯調速機及安全裝置之原裝與非原裝價格，當時非原裝價格
        ，調速機每組約新台幣柒萬玖仟伍佰元，安全裝置每組約新台幣拾柒萬肆仟
        捌佰元，至於原裝進口價格，則由於本公司皆係辦理整批進口，未曾就此兩
        部品單獨辦理過進口，因此無從提供此兩部之原裝價格，連帶原裝與非原裝
        價差多少﹖亦無從知曉，更不可能提供價差給任何第三人。(3)高雄市政府有
        關電梯工程之七人訪價小組，當時並未前來本公司查訪電梯價格。」核與前
        述劉乙賢在調查站之供述不合，益証乃事後迴之詞不足採信。
三、查甲○○係高雄市政府新建工程處工程員，為依據法令從事公務之人員，於民國
    七十八年間，在高雄市政府主管高雄市○○○○路辦公大樓新建工程業務中，負
    責該工程之工程規範，價格審查及驗收工作。核其所為，係犯戡亂時期貪污治罪
    條例第六條第三款之罪，該條例於八十一年及八十五年修乙公布，六十二年修乙
    公布之戡亂時期貪污治罪條例第六條第三款其刑度為五年以下有期徒刑，得併科
    三萬元以下罰金，八十一年七月十七日修乙公布之貪污治罪條例第六條第一項第
    四款之刑度為五年以下有期徒刑，得併科新台幣一百萬元以下罰金。八十五年十
    月二十三日修乙之貪污治罪條例第六條第一項第四款之刑度為五年以下有期徒刑
    ，得併科新台幣三千萬元以下罰金，經比較新舊法律，以戡亂時期貪污治罪條例
    第六條第三款有利於行為人，依刑法第二條第一項但書規定，應適用舊法即戡亂
    時期貪污治罪條例第六條第三款處斷。公訴人認係犯貪污治罪條例第六條第一項
    第四款之罪，自有未合，起訴法條應予變更，被告犯罪在民國七十九年十月三十
    一日以前，所犯之罪，依中華民國八十年罪犯減刑條例第四條第一項第一款規定
    應依同條例第二條第一項第一款第三目，於裁判時減其宣告刑三分之一。
四、原審疏未查明，為被告無罪之判決，不無違誤，檢察官上訴意旨，指摘原判決不
    當，非無理由，應由本院撤銷改判，爰審酌被告係高雄市政府新建工程處工程員
    ，為依據法令從事公務之人員，於民國七十八年間，在高雄市政府主管高雄市○
    ○○○路辦公大樓新建工程業務中，負責該工程之工程規範，價格審查及驗收工
    作。明知中菱公司，出售與本案同型之ＶＶＶＦ電梯機種，售價每部僅為二百三
    十九萬元（主要設備原裝進口）至三百零九萬元（整部原裝進口），竟為圖利得
    標廠商中菱公司，官商勾結配合建築師對廠商所訂特殊規定，限制投標商資格及
    高額單價，於價格審查時，僅將「利潤及管理費」八百五十萬六千九百四十元，
    象徵性刪減為六百八十五萬五千五百四十元，單價部分均未刪除，總價額為九千
    七百十七萬八千零二十五元，對主管之事務直接圖利中菱公司達四千餘萬元，及
    其犯後毫無悔意等一切情狀，量處有期徒刑六年，依戡亂時期貪污治罪條例第十
    七條規定，宣告褫奪公權六年。被告犯戡亂時期貪污治罪條例第六條第三款之罪
    在民國七十九年十月三十一日以前，所犯之罪，依中華民國八十年罪犯減刑條例
    第四條第一項第一款應依同條例第二條第一項第一款第三目，應於裁判時減其宣
    告刑三分之一，為有期徒刑肆年，褫奪公權肆年。
據上論結，應依刑事訴訟法第三百六十九條第一項前段、第三百六十四條、第二百九
十九條第一項前段、第三百條、戡亂時期貪污治罪條例第六條第三款、第十七條、刑
法第十一條前段、第二條第一項但書、第三十七條第二項、中華民國八十年罪犯減刑
條例第四條第一項第一款、第二條第一項第一款第三目、第八條第一項、第二項，判
決如主文。
本案經檢察官劉翼謀到庭執行職務。
中    華    民    國     八十九     年       六       月     七         日
                              臺灣高等法院高雄分院刑事第四庭
                                  審判長法官  莊  鎮
                                        法官  陳吉雄
                                        法官  陳啟造
右乙本證明與原本無異。
如不服本判決，應於判決送達後十日內向本院提出上訴狀，其未述理由者並應於提
出上訴狀後十日內向本院補提理由書（應附繕本)。
                                      書記官  劉金萍
中    華    民    國     八十九     年       六       月     八         日
附錄本判決論罪科刑法條：
戡亂時期貪污治罪條例第六條第三款
有左列行為之一者，處五年以上有期徒刑，得併科三萬元以下罰金：
三、對於主管或監督之事務，直接或間接圖利者。
                                                                        Ｂ


司法院資訊處製作；財團法人民間司法改革基金會備份。
